臺灣臺北地方法院簡易民事判決
                                 110年度北簡字第18839號
原      告  花旗（台灣）商業銀行股份有限公司


法定代理人  莫兆鴻  
訴訟代理人  陳正欽  
被      告  藍聖凱（即藍志觀之繼承人）

            藍聖翔（即藍志觀之繼承人）

兼上 一 人
法定代理人  莊雅玲（即藍志觀之繼承人）

上列當事人間請求返還借款事件，本院判決如下：
    主  文
原告之訴駁回。
訴訟費用由原告負擔。
    事實及理由
一、原告主張：訴外人藍志觀於民國101年9月19日向原告聲請信
    用貸款（下稱系爭契約），詎其自110年3月9日起即未依約
    如期繳款，依約已喪失期限利益，全部借款視為到期，尚欠
    款新臺幣（下同）245,314元（含本金239,674元）迄未清償
    。又藍志觀於110年3月19日死亡，被告為其繼承人，爰依系
    爭契約及繼承之法律關係提起本件訴訟。並聲明：被告應於
    繼承藍志觀之遺產範圍內連帶給付原告245,314元，及其中2
    39,674元自110年3月19日起至清償日止，按年息13.99％計算
    之利息。
二、按原告之訴，依其所訴之事實，在法律上顯無理由者，法院
    得不經言詞辯論，逕以判決駁回之，民事訴訟法第249條第2
    項第2款定有明文。又所謂原告之訴，依其所訴之事實，在
    法律上顯無理由者，係指依原告於訴狀內記載之事實觀之，
    在法律上顯然不能獲得勝訴之判決者而言（最高法院62年台
    上字第845號判決意旨參照）。
三、次按繼承人得拋棄其繼承權；繼承之拋棄，溯及於繼承開始
    時發生效力，民法第1174條第1項、第1175條分別定有明文
    。又拋棄繼承者，因拋棄而與被繼承人之財產、債務脫離繼
    承關係，不再承受權利或義務。查被告已於110年4月21日向
    臺灣士林地方法院家事庭為拋棄繼承權之聲明，並經該院家
    事庭於110年6月22日以士院110年度司繼字第739號函准予備
    查在案（見該院110年度湖簡字第1205號卷第35頁）。依上
    開說明，被告並未承受系爭契約債務，是原告依系爭契約之
    法律關係提起本件訴訟，依其所訴之事實，在法律上顯無理
    由，爰不經言詞辯論，逕予駁回。
四、據上論結，本件原告之訴顯無理由，依民事訴訟法第436條
    第2項、第249條第2項、第78條，判決如主文。
中　　華　　民　　國　　110 　年　　12　　月　　2 　　日
                              臺北簡易庭
                                  法  官　郭麗萍
以上正本證明與原本無異。
如不服本判決，應於判決送達後20日內向本庭（臺北市○○區○
○○路0段000巷0號）提出上訴狀。（須按他造當事人之人數附繕
本）。如委任律師提起上訴者，應一併繳納上訴審裁判費。
中　　華　　民　　國　　110 　年　　12　　月　　2 　　日
                                  書記官　陳怡如